臺灣橋頭地方法院民事判決　　　　　　　110年度訴字第575號
原　　　告　林育姈　
訴訟代理人　陳韋誠律師(法扶律師)
複代理人　　黃大中律師
被　　　告　莊再坊　
　　　　　　謝雪菊　
上列當事人間請求損害賠償事件，本院於民國110年10月20日言
詞辯論終結，判決如下：
    主  文
原告之訴及假執行之聲請均駁回。
訴訟費用由原告負擔。
    事實及理由
一、被告莊再坊經合法送達，未於言詞辯論期日到場，核無民事
    訴訟法第386 條各款所列情形，爰依原告聲請，由其一造辯
    論而為判決。
二、原告主張：原告與莊再坊於民國102 年5 月29日結婚。被告
    謝雪菊明知或可得知悉莊再坊為有配偶之人，仍於附表所示
    時間，與莊再坊為如附表所示逾越一般男女交往分際之不正
    常往來行為，侵害原告之配偶權情節重大。爰依民法第184
    條第1 項前段、第195 條第1 項及第3 項、民法第185 條第
    1 項規定，請求被告連帶賠償原告精神慰撫金新臺幣（下同
    ）55萬元等語。並聲明：㈠被告應連帶給付原告55萬元，及
    自起訴狀繕本送達最後一位被告翌日起至清償日止，按年息
    5%計算之利息。㈡願供擔保，請准宣告假執行。
三、莊再坊未於言詞辯論期日到庭爭執，亦未提出書狀做何聲明
    或陳述。
四、謝雪菊則以：我與莊再坊於109 年2 月間因易服社會勞動而
    認識並知悉其為有配偶之人，雖有聊天但只是朋友關係。附
    表編號1 為莊再坊打電話請我開車載他，編號2 至3 皆為原
    告打電話罵我，我在電話中請莊再坊處理好家務事，讓原告
    不再打擾我和家人，我很少打電話給莊再坊。編號4 係入監
    前莊再坊說手機被原告設定位，請我保管他的手機，我已於
    莊再坊出監後歸還，期間我未使用該手機，另莊陳月霞曾轉
    告我寫信，但我並未寫信給莊再坊。編號5 僅為交友建議，
    我並未加訴外人莊雨臻臉書好友。編號6 是莊再坊向我借款
    後所為還款。編號7 我並未與莊再坊於該日一同至八里出遊
    ，也沒有於109 年7 月29日在我的臉書po照片等語，資為抗
    辯。並聲明：㈠原告之訴及假執行之聲請均駁回。㈡願供擔
    保，請准宣告免為假執行。
五、原告主張之下列事實，除為謝雪菊所不爭執外，另莊再坊已
    於相當時期受合法之通知，而於言詞辯論期日不到場，亦未
    提出準備書狀爭執，依民事訴訟法第280 條第3 項、第1 項
    規定，亦視同自認，堪信屬實：
  ㈠原告與莊再坊於102 年5 月29日結婚。育有一女莊雨臻。
  ㈡莊再坊與謝雪菊於109 年2月間因易服社會勞動而認識。
  ㈢莊再坊於109 年3 月12、15日，以原告名下門號0000000000
    號手機，與謝雪菊使用之門號0000000000號手機，為如附表
    編號1所示之7 次通話。
  ㈣莊再坊於109 年6 月18、19、20、21日，及7 月2 、3 日，
    以其養母莊陳月霞名下門號00-00000000 號市話，與謝雪菊
    使用之門號0000000000號手機，為如附表編號2 所示之37次
    通話。
  ㈤莊再坊於109 年7 月15、25日，以莊陳月霞名下門號000000
    00000 號手機，與謝雪菊使用之門號0000000000號、門號00
    00000000號手機，為如附表編號3 所示之3 次通話；於109
    年9 月8 、9 日，為如附表編號3 所示之3 次通話；於109
    年10月17、22、30日及11月2 、5 日，為如附表編號3 所示
    之13次通話。
  ㈥莊再坊於109 年11月24日入監前某日，將其使用之手機交付
    謝雪菊保管。並於109 年12月10日，寫信予訴外人即莊再坊
    之母莊陳月霞，要求莊陳月霞教謝雪菊寫信至監所給莊再坊
    。
  ㈦莊再坊之臉書暱稱為「羽翼」。謝雪菊之臉書暱稱為「姒迷
    紫夢」。
  ㈧莊再坊於109 年5 月20日匯款5,000 元、於109 年9 月29日
    匯款3,000 元至訴外人即謝雪菊當時配偶黃炳勳名下帳戶內
    。
  ㈨原證9 第一、二張，為莊再坊於109 年7 月29日，用臉書帳
    號在八里打卡，及po出八里海邊之照片。（審訴卷第41頁至
    第42頁）
  ㈩原告61年次，高職肆業，從事照顧中風父親工作，月收入約
    2 萬元。莊再坊66年次，國小畢業，受僱於他人，月收入約
    3 至4 萬元。謝雪菊63年次，高職畢業，從事臨時工，月收
    入不固定，由黃炳勳每月給付贍養費約6 、7,000 元。兩造
    名下均無不動產。
六、本件之爭點：
    原告依據侵權行為法律關係，請求被告連帶賠償精神慰撫金
    ，是否有據？如有理由，數額為何？
七、本院之判斷：
    按因故意或過失，不法侵害他人之權利者，負損害賠償責任
    。故意以背於善良風俗之方法，加損害於他人者亦同；不法
    侵害他人之身體、健康、名譽、自由、信用、隱私、貞操，
    或不法侵害其他人格法益而情節重大者，被害人雖非財產上
    之損害，亦得請求賠償相當之金額，民法第184 條第1 項、
    第195 條第1 項前段分別定有明文。再按當事人主張有利於
    己之事實者，就其事實有舉證之責任，民事訴訟法第277 條
    前段定有明文。經查：
  ㈠附表編號1至3 ：
    1.依兩造不爭執事項㈡、㈢所載，雖認被告於109 年2 月間
      認識後，於同年3 月12日通話6 次，通話時間僅數秒至5
      分多鐘，同月15日通話1 次，通話時間約18分鐘（即編號
      1 ，見審訴卷第21頁），惟依上開證據，僅能認定被告有
      上開通話紀錄，然通話內容為何無法證明，尚無法遽認逾
      越一般社交行為，況被告其後自109 年3 月16日起至同年
      6 月17日間，並無以電話通聯之紀錄，堪認上開通話紀錄
      ，僅為友人間偶然聯繫之通話，難認被告前揭行為已侵害
      原告配偶權且情節重大。
    2.另依兩造不爭執事項㈣、㈤所載，被告於109 年6 月18日
      起至同年11月5 日間（即編號2 、3 ），通話確較為頻繁
      ，通話時間短則數秒，最長約100 餘分鐘（見審訴卷第23
      頁至第31頁）。然查，原告前除於109 年6 月21日撥打電
      話以言詞恐嚇謝雪菊，經本院刑事庭以109 年度簡字第24
      26號刑事判決判處拘役30日確定外，原告復於109 年7 月
      11、14日前往謝雪菊住處出言辱罵謝雪菊，經謝雪菊於10
      9 年12月4 日就原告上開恐嚇、侮辱行為，對原告提起損
      害賠償民事訴訟，本院以109 年度橋小字第1513號判決命
      原告分別賠償謝雪菊精神慰撫金1 萬元、1 萬2,000 元確
      定等情，有本院109 年度橋小字第1513號判決書可資為憑
      （見本院卷第65頁至第71頁），可認原告、謝雪菊於編號
      2 、3 所示期間確有糾葛，則謝雪菊所辯：原告從109 年
      3 月間起，就一直打LINE打語音電話來罵我，又來我家鬧
      我，我在電話中請莊再坊處理好家務事，讓原告不要再騷
      擾我與家人，莊再坊每次都說會跟原告解釋清楚，但原告
      還是一直打電話來罵我等語，應非無稽。衡諸常情，謝雪
      菊因不堪原告騷擾，與原告配偶莊再坊多次通話討論解決
      之道，無違事理，自無從認被告此部分行為已達社會通念
      所不能容忍之男女不正常往來程度。
  ㈡附表編號4：
    依兩造不爭執事項㈥所載，莊再坊雖於入監前將手機交付謝
    雪菊保管，並要求莊陳月霞教謝雪菊寫信至監所給莊再坊。
    謝雪菊固自承有代保管手機，惟依社會通念，代友人保管手
    機難認已逾朋友間一般男女社交行為之分際，至於原告指稱
    莊再坊要求莊陳月霞教謝雪菊寫信至監所一情，謝雪菊則否
    認確有寫信，原告就此亦無法舉證，亦難認已侵害原告之配
    偶權情節重大。
  ㈢附表編號5：
    依附表編號5 「證據出處」欄所示之手機翻拍畫面，僅顯示
    莊雨臻之臉書帳號分別於109 年12月25、26日，由臉書軟體
    提供兩造不爭執事項㈦所載謝雪菊、莊再坊臉書帳號之交友
    建議，不能證明謝雪菊確有附表編號5 所示加莊雨臻臉書帳
    號為好友之行為，原告執此主張被告侵害其配偶權云云，亦
    非可取。
  ㈣附表編號6：
    依兩造不爭執事項㈧所載，莊再坊曾匯款5,000 元、3,000
    元至黃炳勳帳戶予謝雪菊使用，固然屬實。惟審諸金錢交付
    之原因多端，又無證據足認上開款項之交付，與男女情愛有
    關，且莊再坊匯款帳戶亦為謝雪菊當時配偶帳戶，本於事理
    ，若被告確有男女私情，理當極力隱匿，謝雪菊焉有提供配
    偶帳戶供莊再坊匯款，故認謝雪菊所稱：此係莊再坊清償對
    我的借款債務，如是外遇，我不可能使用當時配偶即黃炳勳
    之帳戶收款等語，應屬可採，難認被告間此一行為，侵害原
    告之配偶權情節重大。
  ㈤附表編號7：
    依附表編號7 「證據出處」欄所示之手機畫面，及兩造不爭
    執事項㈨所載，固可認莊再坊於109 年7 月29日至八里出遊
    並於臉書打卡，及謝雪菊曾在海邊拍攝審訴卷第42頁所示背
    影照片（下稱系爭照片）。惟謝雪菊辯稱：系爭照片是3 、
    4 年前農曆過年我與黃炳勳、我弟弟全家去臺東三仙台遊玩
    並po在臉書，109 年7 月29日我沒有在臉書po文等語，而觀
    諸系爭照片並未顯示臉書po文日期，亦未註明拍攝地點，自
    無從遽認被告拍攝系爭照片，與莊再坊有何關聯，原告此部
    分主張，亦非有據。
  ㈥至於原告提出莊陳月霞所寫字條，記載：我是莊再坊的媽媽
    ，莊再坊去報到前（指109 年11月24日入監前）有向我承認
    說和阿菊（指謝雪菊）有男女關係等語（審訴卷第33頁），
    惟此僅為莊再坊個人對莊陳月霞片面陳述，該不利於己事實
    所為訴訟外自認，對謝雪菊不生效力；又原告雖提出被告間
    遊戲對話訊息，其中莊再坊雖向謝雪菊表示「我比較喜歡跟
    你過夜，休息時間感覺過的好快」、「你現在的樣子是我理
    想的妻子」、「你是第二個可以叫我再坊」等曖昧情愫訊息
    ，然謝雪菊並無相對回應（見本院卷第57至60頁）。是以，
    依莊陳月霞前開字條、被告間遊戲對話訊息，毋寧僅認莊再
    坊單方對謝雪菊表達愛慕之情，然未獲謝雪菊回應，亦難認
    兩人間有逾一般男女社交分際之互動，且行為已逾一般社會
    通念所能容忍之範圍。況原告自陳：109 年5 月後，莊陳月
    霞因被告間多次為兩造不爭執事項㈣所示電話聯絡，開始懷
    疑並數度詢問莊再坊與謝雪菊之關係等語（見審訴卷第11頁
    ），而該主觀想法，依前開所論，是否屬實，非無可議，可
    見莊陳月霞對此事已有主觀既定立場，自難僅憑其上開書面
    陳述，遽認被告間存有逾越一般朋友社交行為之不正常往來
    。
  ㈦從而，依原告所舉證據，不足證明被告間如附表編號1 至4
    及編號6 所示行為，已逾越一般朋友交往分際，致侵害原告
    之配偶權情節重大，亦不足認被告確有共同為附表編號5 、
    7 所示行為，其請求被告連帶賠償精神慰撫金，洵非有據。
八、綜上所述，原告依民法第184 條第1 項前段、第195 條第1
    項及第3 項、民法第185 條第1 項規定，請求被告連帶賠償
    精神慰撫金55萬元，及自起訴狀繕本送達最後一位被告翌日
    起至清償日止，按年息5%計算之利息，為無理由，應予駁回
    。原告假執行之聲請亦失所附麗，爰併予駁回。
九、本件事證已臻明確，兩造其餘主張陳述及所提之證據，經審
    酌後於本件判決結果無影響，爰不逐一論述，原告聲請傳喚
    證人莊陳月霞，證明莊再坊曾對莊陳月霞承認被告間已逾一
    般朋友關係，亦無再行調查之必要，附此敘明。
十、據上論結，原告之訴為無理由，判決如主文。
中    華    民    國  110     年    11     月    3    日
              民事第三庭  審判長法    官 張維君
                                法    官 張立亭
                                法    官 許家菱
以上正本係照原本作成。
如不服本判決，應於送達後20日內，向本院提出上訴狀並表明上
訴理由，如於本判決宣示後送達前提起上訴者，應於判決送達後
20日內補提上訴理由書（須附繕本）。
中    華    民    國  110     年    11    月    3     日
                                書 記 官 洪嘉鴻
附表
┌──┬─────┬───────────────┬───────┬─────┐
│編號│日期      │原告主張被告之行為            │證據出處      │請求金額  │
├──┼─────┼───────────────┼───────┼─────┤
│1   │109 年3 月│莊再坊於左列時間，以原告名下門│原證2         │7萬元     │
│    │12、15日  │號0000000000號手機，與謝雪菊使│審訴卷第21頁  │          │
│    │          │用之門號0000000000號手機，為如│              │          │
│    │          │原證2 所示之7 次通話。        │              │          │
├──┼─────┼───────────────┼───────┼─────┤
│2   │109 年6 月│莊再坊於左列時間，以其養母莊陳│原證3         │10萬元    │
│    │18、19、20│月霞名下門號00-00000000 號市話│審訴卷第25 頁 │          │
│    │、21日、同│，與謝雪菊使用之門號0000000000│              │          │
│    │年7 月2 、│號手機，為如原證3 所示之37次通│              │          │
│    │3 日      │話。                          │              │          │
├──┼─────┼───────────────┼───────┼─────┤
│3   │109 年7 月│莊再坊於109 年7 月15、25日，以│原證4         │10萬元    │
│    │15、25日、│莊陳月霞名下門號00 000000000號│審訴卷第27至32│          │
│    │同年9 月8 │手機，與謝雪菊使用之門號095605│頁            │          │
│    │、9 日、10│2376、門號0000000000號手機，為│原證5         │          │
│    │月17、22、│如原證4 第一頁所示之3 次通話。│審訴卷第33頁  │          │
│    │30日及11月│於同年9 月8 、9 日，為如原證4 │              │          │
│    │2 、5 日  │第三頁所示之3 次通話。於同年10│              │          │
│    │          │月17、22、30日及11月2 、5 日，│              │          │
│    │          │為如原證4 第五頁所示之13次通話│              │          │
│    │          │。                            │              │          │
├──┼─────┼───────────────┼───────┼─────┤
│4   │109 年11月│莊再坊於109 年11月24日入監前某│原證7         │10萬元    │
│    │24日前某日│日，將其使用之手機交付謝雪菊保│審訴卷第37 頁 │          │
│    │、109 年12│管。並於109 年12月10日，寫信予│              │          │
│    │月10日    │莊陳月霞，要求莊陳月霞教謝雪菊│              │          │
│    │          │寫信至監所給莊再坊。          │              │          │
├──┼─────┼───────────────┼───────┼─────┤
│5   │109 年12月│謝雪菊於109 年12月25日，以謝雪│原證6         │5萬元     │
│    │25、26日  │菊之臉書帳號加莊雨臻之臉書帳號│審訴卷第35頁  │          │
│    │          │為好友。又於109 年12月26日，以│              │          │
│    │          │其保管莊再坊之手機，用莊再坊之│              │          │
│    │          │臉書帳號加莊雨臻之臉書帳號為好│              │          │
│    │          │友。                          │              │          │
├──┼─────┼───────────────┼───────┼─────┤
│6   │109 年5 月│莊再坊於109 年5 月間以繳納機車│原證8         │5萬元     │
│    │20日、同年│貸款為由，於109 年9 月間以回高│審訴卷第39 頁 │          │
│    │9月29日   │雄找原告需車資為由，分別向莊陳│              │          │
│    │          │月霞借款5,000元、3,000元。卻於│              │          │
│    │          │109年5 月20日匯款5,000 元、於 │              │          │
│    │          │109年9 月29日匯款3,000 元至謝 │              │          │
│    │          │雪菊當時配偶黃炳勳名下帳戶內供│              │          │
│    │          │謝雪菊使用。                  │              │          │
├──┼─────┼───────────────┼───────┼─────┤
│7   │109 年7 月│被告2 人共同至八里出遊。      │原證9         │8萬元     │
│    │29日      │                              │審訴卷第41至43│          │
│    │          │                              │頁            │          │
├──┼─────┴───────────────┴───────┴─────┤
│    │註：原告主張各該編號內如有數次行為，以元為單位平均計算，如有不足或剩餘│
│    │    ，以最後一次行為做增減，據以計算請求數額。                        │
└──┴───────────────────────────────────┘